臺灣臺中地方法院刑事判決　　　　　　　94年度訴字第2989號
公　訴　人　臺灣臺中地方法院檢察署檢察官
被　　　告　甲○○
　　　　　　　　　　國民
上列被告因違反毒品危害防制條例案件，經檢察官提起公訴（九
十四年度毒偵字第四五六二號）及移送併辦（九十四年度毒偵字
第五四四二號），本院合議庭裁定改以簡式審判程序審理，判決
如下：
    主  文
甲○○連續施用第一級毒品，累犯，處有期徒刑捌月。又連續施
用第二級毒品，累犯，處有期徒刑肆月；扣案之第二級毒品甲基
安非他命貳小包（毛重分別為零點玖公克、參點捌伍公克，合計
肆點柒伍公克）及殘留第二級毒品甲基安非他命之吸食器壹支，
均沒收銷燬之。應執行有期徒刑拾壹月，扣案之第二級毒品甲基
安非他命貳小包（毛重分別為零點玖公克、參點捌伍公克，合計
肆點柒伍公克）及殘留第二級毒品甲基安非他命之吸食器壹支，
均沒收銷燬之。
    犯罪事實
一、甲○○前於民國八十七年間，因違反槍砲彈藥刀械管制條例
    及傷害案件，經臺灣高等法院高雄分院、臺灣高雄地方法院
    分別判處有期徒刑二年、六月，並經檢察官聲請定應執行刑
    為有期徒刑二年四月確定，入監執行後，於八十九年十二月
    二十七日縮短刑期假釋出監，刑期至九十年九月四日屆滿，
    未經撤銷，以已執行論；又於九十四年間，因施用毒品案件
    ，經本院以九十四年度毒聲字第二五八號裁定送觀察、勒戒
    後，認無繼續施用毒品之傾向，甫於九十四年三月二十五日
    執行完畢釋放，並由臺灣臺中地方法院檢察署檢察官以九十
    四年度偵字第一二八六號為不起訴處分確定在案。詎甲○○
    猶不知戒絕，明知海洛因及甲基安非他命（起訴書誤載為安
    非他命，業經蒞庭檢察官當庭更正）已分別列為毒品危害防
    制條例第二條第二項第一款、第二款所稱之第一級毒品及第
    二級毒品，竟於觀察、勒戒執行完畢釋放後五年內，於自友
    人處無償取得第一級毒品海洛因及第二級毒品甲基安非他命
    後，即基於施用第一級毒品海洛因之概括犯意，於九十四年
    七月二十六日及同年九月二十九日，在位於臺中市○○路之
    「日新戲院」及臺中市某公園等地之廁所內，以將第一級毒
    品海洛因粉末摻在香煙內，點燃香煙吸入體內之方式，施用
    第一級毒品海洛因各一次；另基於施用第二級毒品甲基安非
    他命概括犯意，於九十四年七月二十六、二十八日及同年九
    月二十九日，在前開戲院廁所、臺中市○○路某飯店、其位
    於臺中縣大里市○○街五七巷二號居所及前開公園廁所等處
    ，以將第二級毒品甲基安非他命放置在吸食器內，然後以火
    燒烤其底部，使生白煙吸入體內之方法，連續施用第二級毒
    品甲基安非他命共計四次（其中九十四年七月二十六日施用
    二次）。其間先於九十四年七月二十八日下午四時二十分許
    ，在臺中市○區○○街四二之一號（起訴書誤載為四二號）
    前，為警查獲，並扣得甲○○所有之第二級毒品甲基安非他
    命二小包（毛重分別為零點九公克、三點八五公克，合計四
    點七五公克）；再於九十四年九月三十日下午一時二十分許
    ，在臺中市○區○○路一○號前，為警查獲，並扣得甲○○
    所有殘留第二級毒品甲基安非他命之吸食器一支。
二、案經臺中市警察局第一分局報告臺灣臺中地方法院檢察署檢
    察官偵查起訴及移送併辦。
    理  由
一、訊據被告甲○○對於在上開時、地，連續多次非法施用第一
    級毒品海洛因及第二級毒品甲基安非他命之犯罪事實供承不
    諱，且被告二次為警查獲後，所採集之尿液經送驗結果，確
    均呈嗎啡及甲基安非他命陽性反應等情，有中山醫學大學附
    設醫院藥物濫用檢測中心確認檢驗結果報告二份在卷可稽。
    此外，復有被告所有之第二級毒品甲基安非他命二小包（毛
    重分別為零點九公克、三點八五公克，合計四點七五公克）
    及殘留第二級毒品甲基安非他命之吸食器一支扣案可資佐證
    ；足見被告之自白與事實相符，而堪以採信。本件事證明確
    ，被告連續施用第一級毒品海洛因及第二級毒品甲基安非他
    命犯行，均堪以認定。
二、被告前於九十四年間，因施用毒品案件，經本院以九十四年
    度毒聲字第二五八號裁定送觀察、勒戒後，認無繼續施用毒
    品之傾向，甫於九十四年三月二十五日執行完畢釋放，並由
    臺灣臺中地方法院檢察署檢察官以九十四年度偵字第一二八
    六號為不起訴處分確定在案等情，有該不起訴處分書、臺灣
    臺中地方法院檢察署刑案資料查註紀錄表、臺灣高等法院被
    告前案紀錄表及臺灣高等法院在監在押全國紀錄表各一份附
    卷可參。被告於前案觀察、勒戒執行完畢釋放後，五年內再
    犯本件施用第一級、第二級毒品罪，應予依法論科。
三、查海洛因、甲基安非他命分別係毒品危害防制條例第二條第
    二項第一款、第二款所規定之第一級、第二級毒品。被告於
    前案觀察、勒戒執行完畢釋放後，五年內再行施用第一級毒
    品海洛因及第二級毒品甲基安非他命之行為，核係犯同條例
    第十條第一項之施用第一級毒品罪、第十條第二項之施用第
    二級毒品罪。其持有毒品之行為，意在供己施用，故持有之
    低度行為，應為施用之高度行為所吸收，均不另論罪。被告
    先後施用第一級毒品海洛因二次及施用第二級毒品甲基安非
    他命四次之犯行，均分別時間緊接，且觸犯構成要件相同之
    罪，顯均係基於概括犯意反覆為之，應依刑法第五十六條連
    續犯之規定，分別論以一罪，並各加重其刑。被告所犯上開
    連續施用第一級毒品罪及連續施用第二級毒品罪之間，犯意
    各別，行為互殊，應予分論併罰。被告前於八十七年間，因
    違反槍砲彈藥刀械管制條例及傷害案件，分別經臺灣高等法
    院高雄分院、臺灣高雄地方法院判處有期徒刑二年、六月，
    並經檢察官聲請定應執行刑為有期徒刑二年四月確定，入監
    執行後，於八十九年十二月二十七日縮短刑期假釋出監，刑
    期至九十年九月四日屆滿，未經撤銷，以已執行論，有前揭
    刑案資料查註紀錄表及被告前案紀錄表可參，其受有期徒刑
    執行完畢後五年內，再犯本件有期徒刑以上之上開二罪，均
    為累犯，應各依法遞加重其刑。如犯罪事實欄所示之犯行，
    公訴人雖僅就被告於九十四年七月二十八日前四日內某時，
    施用第一級毒品海洛因一次及自同年七月二十六日起至同年
    月二十八日止，連續施用第二級毒品甲基安非他命之犯行予
    以起訴，就其餘施用第一級毒品海洛因及第二級毒品甲基安
    非他命之犯行，未經起訴，惟該未經起訴部分犯行，既與起
    訴部分犯行有連續犯之裁判上一罪關係，為起訴效力所及，
    且經同署檢察官移送併辦，本院自應併予審理，附此敘明。
    爰審酌被告前因施用毒品，業經觀察、勒戒，竟猶不知戒絕
    ，再施用毒品不輟，無視於毒品對於自身健康之戕害及國家
    對於杜絕毒品犯罪之禁令，惡性非輕，惟念其施用次數不多
    ，且始終坦認犯行，應有認錯悔過之意，態度尚佳等一切情
    狀，各量處如主文所示之刑，並定其應執行刑。
四、扣案之第二級毒品甲基安非他命二小包（毛重分別為零點九
    公克、三點八五公克，合計四點七五公克），為毒品危害防
    制條例第二條第二項第二款所指之第二級毒品，屬違禁物；
    另扣案之吸食器一支，因殘留第二級毒品甲基安非他命成分
    ，無法析離而獨立存在，爰均依同條例第十八條第一項前段
    規定，沒收銷燬之。
據上論斷，應依刑事訴訟法第二百七十三條之一第一項、第二百
九十九條第一項前段，毒品危害防制條例第十條第一項、第二項
、第十八條第一項前段，刑法第十一條、第五十六條、第四十七
條、第五十一條第五款，判決如主文。
本案經檢察官蔡雯娟到庭執行職務。
中　　華　　民　　國　　94　　年　　11　　月　　24　　日
                    刑事第三庭  法  官  郭妙俐
上正本證明與原本無異。
如不服本判決，應於送達後十日內向本院提出上訴狀（須附繕
本），上訴於臺灣高等法院臺中分院。
                                書記官  黃雅青
中　　華　　民　　國　　94　　年　　11　　月　　24　　日
附錄本案論罪科刑法條全文
毒品危害防制條例第十條
施用第一級毒品者，處六月以上五年以下有期徒刑。
施用第二級毒品者，處三年以下有期徒刑。
